【裁判字號】    98,易,1360
【裁判日期】    990225
【裁判案由】    頂替
【裁判全文】
臺灣高雄地方法院刑事判決              98年度易字第1360號
公  訴  人  臺灣高雄地方法院檢察署檢察官
被      告  甲○○
上列被告因頂替案件，經檢察官提起公訴（98年度偵字第23688
號），及移送併辦（臺灣臺南地方法院檢察署98年度偵字第1646
6 號），本院判決如下：
    主  文
甲○○犯教唆頂替罪，累犯，處有期徒刑伍月，如易科罰金，以
新臺幣壹仟元折算壹日。
    事  實
一、甲○○前於民國95年間，分別因詐欺、施用毒品及竊盜案件
    ，經法院判處有期徒刑4 月、5 月及1 年確定，定應執行有
    期徒刑1 年7 月確定，並分別經法院裁定減為有期徒刑2 月
    、2 月又15日、6 月，定應執行有期徒刑9 月15日確定，於
    96年7 月16日縮刑期滿執行完畢出監。詎不知悔改，明知崔
    念欣將其所有臺灣郵政股份有限公司九曲堂郵局（下稱九曲
    堂郵局）帳號00000000000000號帳戶及崔念欣之女李慧琳所
    有九曲堂郵局帳號00000000000000號帳戶之存摺、提款卡、
    密碼等交付犯罪集團成員使用，係涉有刑法幫助恐嚇取財罪
    嫌之犯人（崔念欣所為幫助恐嚇取財行為，分別經臺灣高等
    法院臺南分院《下稱臺南高分院》98年度上易字第350 號判
    處有期徒刑4 月確定、本院97年度審簡字第6287號判處有期
    徒刑5 月確定），竟意圖使崔念欣隱避前開犯行，基於接續
    之教唆頂替犯意，分別於97年10月15日、同年月30日及同年
    11 月18 日寄發內容如附表編號1 至3 所示之信函予乙○○
    ，並承同一犯意，於97年12月10日在高雄看守所接見乙○○
    時，與乙○○為如附表編號4 所示之談話，教唆乙○○頂替
    崔念欣上開幫助恐嚇取財之犯行，致乙○○因而萌生使崔念
    欣隱避前開犯行之頂替犯意。嗣乙○○先於98年2 月5 日下
    午3時15 分許，在臺灣高雄女子監獄中，向嘉義縣警察局民
    雄分局（下稱民雄分局）偵查佐謝政安供稱：伊於97年5 月
    中旬某日，在伊與崔念欣同居處即高雄縣大樹鄉○○村○○
    路155 號4 樓住處，趁崔念欣及其女兒李慧琳不注意之際，
    徒手竊得上開崔念欣、李慧琳之九曲堂郵局帳戶之存摺等物
    件，並於97年5 月9 日上午9 時52分許前某時，在高雄後火
    車站，以每本存摺新臺幣（下同）3,000 元之價格，將之出
    售予姓名年籍不詳綽號「長腳」之成年男子及其所屬犯罪集
    團使用，共計得款6,000 元云云之不實內容；另接續同前之
    犯意，於98年3 月6 日下午2 時2 分許，在臺灣嘉義地方法
    院檢察署（下稱嘉義地檢署）第12偵查庭，仍向該署檢察官
    為如上之不實陳述，以頂替崔念欣所為上述犯行，使嘉義縣
    警察局及嘉義地檢署均誤信乙○○為竊盜、幫助恐嚇取財案
    件之嫌犯，遂其使崔念欣隱避前開犯行免遭訴追之目的（乙
    ○○此部分頂替行為業經本院98年度審簡字第4535號判處有
    期徒刑5 月確定，另其涉犯竊盜、幫助恐嚇取財案件經臺灣
    高雄地方法院檢察署《下稱高雄地檢署》檢察官以98年度偵
    字第6141號、11 491號為不起訴處分確定）。嗣乙○○於98
    年3 月11日以證人身分，為崔念欣被訴上開幫助恐嚇取財之
    臺灣臺南地方法院（下稱臺南地院）97年度易字第1784號案
    件出庭作證時，以及於98年3 月12日因其自身被訴之上開竊
    取帳戶資料案件，在高雄地檢署98年度偵字第6141號案件出
    庭應訊時，均坦承其頂替情事，而循線查悉上情。
二、案經臺灣高雄地方法院檢察署檢察官簽分，及經臺灣臺南地
    方法院檢察署檢察官併案審理。
    理  由
一、按被告以外之人於審判外之陳述，雖不符刑事訴訟法第159
    條之1 至第159 條之4 之規定，而經當事人於審判程式同意
    作為證據，法院審酌該言詞陳述或書面陳述作成時之情況，
    認為適當者，亦得為證據；當事人、代理人或辯護人於法院
    調查證據時，知有刑事訴訟法第159 條第1 項不得為證據之
    情形，而未於言詞辯論終結前聲明異議者，視為有前項之同
    意，刑事訴訟法第159 條之5 定有明文。本件下列認定事實
    所引用之證據，均經本院依法踐行調查證據程式，公訴人及
    被告俱不爭執各該證據之證據能力，且迄至本院言詞辯論終
    結前，未就上開證據之證據能力聲明異議，復查無依法應排
    除其證據能力之情形，本院審酌上開證據之形式及取得過程
    並無瑕疵、與待證事實具有關連性等情況，認為適當，揆諸
    前揭規定，認上開證據俱有證據能力，均得為本案之證據。
二、訊據被告甲○○固坦承有書寫內容如附表編號1 至3 所示之
    信件予證人乙○○，及於97年12月10日在高雄看守所接見乙
    ○○時，與乙○○為如附表編號4 所示之對話，亦不否認乙
    ○○分別於98年2 月15日、98年3 月6 日向民雄分局偵查佐
    謝政安、嘉義地檢署檢察官為如上之供述等事實，惟矢口否
    認有何教唆頂替之犯行，辯稱：伊與崔念欣是男女朋友，在
    崔念欣上開九曲堂郵局帳戶遺失那段時間，乙○○已在崔念
    欣住處居住很久，而乙○○曾經帶一些五四三的陌生人到崔
    念欣之住處，伊是合理懷疑乙○○竊取崔念欣的帳戶拿去賣
    ，只是伊沒有直接證據，伊寫如附表編號1 至3 所示信件給
    乙○○主要目的在道德勸說，如果是乙○○做的，請乙○○
    自己承認，如果乙○○知道是什麼人拿的，也請乙○○說出
    來，而且後來乙○○出獄後，伊於98年9 月23日遇到乙○○
    ，乙○○有承認崔念欣的帳戶是一個叫鄭志文的人拿走的，
    伊沒有教唆乙○○頂替的意思云云。經查：
(一)證人乙○○於98年2 月5 日下午3 時15分許在臺灣高雄女子
    監獄向民雄分局偵查佐謝政安供稱：伊於97年5 月中旬某日
    ，在伊與崔念欣同居處即高雄縣大樹鄉○○村○○路155 號
    4 樓住處，趁崔念欣及其女兒李慧琳不注意之際，徒手竊得
    上開崔念欣、李慧琳之九曲堂郵局帳戶之存摺等物件，並於
    97年5 月9 日上午9 時52分許前某時，在高雄後火車站，以
    每本存摺新臺幣（下同）3,000 元之價格，將之出售予姓名
    年籍不詳綽號「長腳」之成年男子及其所屬犯罪集團使用，
    共計得款6,000 元云云，有其警詢筆錄可參（見民雄分局嘉
    民警偵字第0980080764號卷第1 至3 頁）。另乙○○於98年
    3 月6 日下午2 時2 分許，在嘉義地檢署第12偵查庭，向該
    署檢察官供稱：伊有販賣李慧琳、崔念欣之九曲堂郵局帳戶
    各1 本，伊於97年4 月份時和對方約在高雄市後火車站，對
    方是一名30幾歲的男性，伊看報紙廣告，知道對方在收購帳
    戶，伊1 本帳戶賣3,000 元，共賣得6,000 元，當時伊與崔
    念欣母女同住，崔念欣不知伊賣帳戶的事云云，亦有該次偵
    訊筆錄在卷可稽（見嘉義地檢署98年度偵字第1534號卷第8
    頁反面至9頁），堪可認定。
(二)崔念欣因涉嫌交付其所有之前述九曲堂郵局帳戶資料而被訴
    幫助恐嚇取財即臺南地院97年度易字第1784號案件之承辦法
    官，於98年3 月11日開庭審理該案件時，當庭勘驗被告甲○
    ○於97年12月10日在高雄看守所接見乙○○時之會客錄音光
    碟，勘驗內容如附表編號4 所示，有該案審判筆錄可參（見
    臺灣臺南地方法院檢察署《下稱臺南地檢署》98年度偵字第
    4898卷《下稱臺南地檢偵卷》第67至82頁），而證人乙○○
    全程參與勘驗過程，嗣該案承辦法官以勘驗內容訊問乙○○
    時，證人乙○○坦認：伊前次在該案作證說崔念欣的帳戶是
    伊拿去賣的部分都不實在，伊實際上沒有拿崔念欣的帳戶存
    摺，也不知道該帳戶資料的下落等語（見臺南偵卷第86至87
    頁）。另乙○○於98年3 月12日以被告身分在高雄地檢署出
    庭應訊時供稱：伊之前在警局承認偷崔念欣上開帳戶資料是
    要幫崔念欣頂罪，昨天（指98年3 月11日）伊在臺南地院出
    庭時，有當庭勘驗接見錄音帶，檢察官聽完就知道是崔念欣
    與甲○○要伊出面承認有偷帳戶去賣等語（見高雄地檢署98
    年度偵字第6141卷《下稱高雄偵一卷》第33頁）；又於98
    年4 月17日在臺南地檢署偵查中以證人身分結證稱：事實上
    伊沒有賣崔念欣的帳戶，伊之前作證說那些取得崔念欣帳戶
    的時間、地點、方式及如何知道密碼、販賣帳戶等內容，都
    是伊自己編的。（問：你為什麼要作偽證？）伊在高雄監獄
    （實為高雄看守所）時，甲○○寫信給伊，說伊與崔念欣住
    在一起都沒有付房租，崔念欣小孩才5 歲，伊怎麼忍心看小
    孩子失去媽媽，如果崔念欣被關，伊於心何忍，大家朋友一
    場，要作朋友或敵人就看伊的良心，伊沒地方住時，崔念欣
    讓伊住，現在崔念欣有事情，伊卻沒有幫忙，甲○○還寫說
    會照顧伊在監所的生活，後來甲○○來接見伊時，伊就答應
    甲○○要幫崔念欣擔下來，並跟甲○○說伊想出來的偽證內
    容，甲○○應該知道伊事實上沒有拿崔念欣的帳戶去賣，伊
    之所以會做不實的陳述，都是甲○○寫給伊的信，以及甲○
    ○來接見伊時會面談話造成的等語（見臺南偵卷第9 至12頁
    ）；另於98年5 月7 日於高雄地檢署偵查中結證稱：本來甲
    ○○說詐欺只有幾個月，加在伊的刑期中不會太多，而且崔
    念欣借地方給伊住，加上崔念欣孩子還小，伊想應該還崔念
    欣一個人情，所以伊就想幫甲○○一個忙，但後來在臺南地
    院審理時，監所的接見錄音帶被法官聽過之後也聽出伊是在
    擔罪，所以伊才決定說出事實真相等語（見高雄地檢署98年
    度偵字第13133 號卷《下稱高雄偵二卷》第7 頁），則被告
    甲○○以上開方式教唆乙○○頂替崔念欣涉及之販賣前述九
    曲堂郵局帳戶一事，已堪認定。
(三)又如附表編號1 至3 所示信件為被告甲○○所寫並寄送予當
    當因案羈押於高雄看守所之乙○○乙節，為被告甲○○所不
    否認，並據證人乙○○陳述如上，復有如附表編號1 至3 所
    示之信件影本在卷可稽（見高雄偵二卷第11至16頁）。而自
    如附表編號1 至3 之信件內容再三提及：「念欣... 筆錄上
    有指認是妳。以後可能會調妳開庭，到時看妳是否要承認，
    就看妳。」、「念欣她也是個苦命人，妳也知道她一路走來
    的辛苦... 到法庭不用再辯了，妳乾脆承認算了」、「幫念
    欣一個忙，也看在李慧琳份子上，幫她們母子度過這一個難
    關，幾個月加到妳的刑期也可報假釋，對妳的刑期影響不大
    ，我在此懇求妳幫忙念欣、」「說坦白，念欣也幫妳不少忙
    ... 請妳摸著良心做事，做個情給人家」、「念欣吃官司，
    她會毀掉，慧琳失去了媽媽，在她小小的心靈中是件多麼殘
    酷的事... 慎重考慮，我所提之事，幫忙念欣這個情份」等
    語，要求證人乙○○幫忙崔念欣所涉及之刑事案件，且多次
    以：「我在此懇求妳幫忙念欣，我每個月會給妳寄二至三仟
    元給妳，直到妳服完刑期，我會交代念欣，一個月去看妳一
    次，或是妳寫信回來若有事，會照妳的意思前去看妳」、「
    來日回社會必有妳落腳之處」、「可能最慢下個禮拜會前去
    看妳」、「妳所交代要寄的用品，我會幫妳買齊全的，我是
    過來人，該寄什麼我都知道」、「對妳說出口的話，相信我
    ，一定會做到」、「我會儘速將妳的事先辦好」等語，表示
    如證人乙○○承諾其所要求之事，將會多加照料其獄中生活
    ，且會提供其出獄後之住處等，誘使證人乙○○應允其所要
    求之事項，則被告甲○○教唆證人乙○○頂替崔念欣上開刑
    事案件之事實，已彰彰甚明。此外，證人乙○○因上述頂替
    犯行，業經本院98年度審簡字第4535號判處有期徒刑5 月確
    定，其為頂替崔念欣而自承竊取上開九曲堂郵局帳戶資料後
    交付予犯罪集團，而遭民雄分局報請高雄地檢署檢察官偵辦
    之竊盜、幫助恐嚇取財案件，亦經高雄地檢署檢察官以98年
    度偵字第6141號、11491 號為不起訴處分確定；另崔念欣因
    將其自身所有及其女李慧琳所有之九曲堂郵局帳戶之存摺等
    物件交付予不詳之犯罪集團成員使用之幫助恐嚇取財行為，
    亦分別經臺南高分院98年度上易字第350 號判處有期徒刑4
    月（原審為臺南地院97年度易字第1784號）確定、本院97年
    度審簡字第6287號判處有期徒刑5 月確定，有各該刑事判決
    書、不起訴處分書、乙○○及崔念欣之臺灣高等法院被告前
    案紀錄表在卷可參（見高雄偵一卷第88至95頁、高雄地檢署
    98年度偵字第23688 卷第8 頁、本院98年度易字第1360號卷
    第20至28頁），益徵被告甲○○確有教唆乙○○頂替之事實
    。
(四)被告甲○○固以前揭情詞置辯，惟被告甲○○自承如附表編
    號4 所示之內容確為其於97年12月10日前往高雄看守所接見
    證人乙○○時所為之對話內容，證人乙○○亦為相同之證述
    ，且經臺南地院97年度易字第1784號恐嚇取財案件承辦法官
    當庭勘驗無誤（見臺南偵卷第67至82頁）。而自其等之對話
    觀之，顯係證人乙○○應允頂替崔念欣所涉上開刑事案件後
    ，其與被告甲○○針對該案件之案情所為之串證，且被告甲
    ○○於串證完畢後，在向證人乙○○表達感謝之餘仍不忘再
    次提醒乙○○要幫忙崔念欣：「阿美（指乙○○）啦！啊沒
    啦，啊不好意思，啊這件事真的麻煩你，你就幫忙一下，聽
    懂沒啦？出來了，你要是出來怎麼樣，你放心啦，我也會做
    到夠的，你聽懂沒啦」，更叮嚀證人乙○○：「（15號開庭
    時）你站上去說要小心啊」等語，倘被告甲○○主觀上確實
    認定證人乙○○竊取崔念欣及李慧琳前開九曲堂郵局帳戶之
    存摺等物件後販賣予不詳之犯罪集團，而道德勸說證人乙○
    ○坦認自身犯行，則對於證人乙○○竊取該等帳戶資料之時
    間、地點、方式及販賣帳戶之對象、代價等細節，證人乙○
    ○理應知之甚詳，被告甲○○何需與證人乙○○就此等案情
    細節進行串證？又何需刻意叮嚀證人乙○○日後為此案出庭
    陳述要小心？益徵被告甲○○主觀上明知證人乙○○並未竊
    取崔念欣及李慧琳前開九曲堂郵局帳戶之存摺等物件，為使
    其女友崔念欣隱避所涉幫助恐嚇取財之罪嫌，而教唆原無頂
    替犯意之乙○○加以頂替。被告甲○○此部分所辯，僅係事
    後卸責之詞，委無可採。
(五)綜上所述，被告甲○○教唆頂替之犯行，堪以認定。本件事
    證明確，應予依法論科。
三、被告甲○○教唆乙○○出面頂替，核其所為，係犯刑法第29
    條、第164 條第2 項教唆頂替罪，應依同法第164 條第1 項
    科刑。被告甲○○先後於如附表編號1 至4 所示時間教唆乙
    ○○出面頂替，係出於同一教唆頂替之目的，侵害同一法益
    ，各行為之獨立性甚為薄弱，依一般社會健全觀念難以強行
    分開，應視為數個舉動之接續施行，合為包括之一行為予以
    評價，屬接續犯。被告甲○○前於95年間，分別因詐欺、施
    用毒品及竊盜案件，經法院判處有期徒刑4 月、5 月及1 年
    確定，定應執行有期徒刑1 年7 月確定，並分別經法院裁定
    減為有期徒刑2 月、2 月又15日、6 月，定應執行有期徒刑
    9 月15日確定，於96年7 月16日縮刑期滿執行完畢出監等情
    ，有臺灣高等法院被告前案紀錄表1 份在卷可按，被告甲○
    ○受徒刑之執行完畢，5 年以內故意再犯本件有期徒刑以上
    之罪，為累犯，應依刑法第47條第1 項規定，加重其刑。爰
    審酌被告前開行為足以影響承辦偵查、審理職務之司法人員
    對事實之認定，可能使其採證錯誤，判斷失平，增加訴訟資
    源浪費，妨害國家司法之公正性，所為實不足取，並審酌其
    犯罪之動機、目的、手段、所生危害、犯後態度等一切情狀
    ，量處如主文所示之刑，並斟酌被告之智識程度、家庭經濟
    狀況等情事，諭知易科罰金之折算標準，以示懲儆。末查，
    被告甲○○所書寫如附表編號1 至3 所示之信件，固為其犯
    本件犯罪所用之物，惟業經郵寄予乙○○收受，已非被告甲
    ○○所有，爰不予宣告沒收。
四、移送併辦部分：臺灣臺南地方法院檢察署檢察官移送併辦部
    分（該署98年度偵字第16466 號），因與本件原起訴部分為
    同一事實，自為起訴效力所及，本院得併予審判，附此敘明
    。
據上論斷，應依刑事訴訟法第299 條第1 項前段，刑法第164 條
第2 項、第1 項、第29條、第47條第1 項、第41條第1 項前段，
刑法施行法第1 條之1 ，判決如主文。
本案經檢察官陳俊秀到庭執行職務。
中    華    民    國    99    年    2     月    25    日
                  刑事第十七庭  法  官  毛妍懿
以上正本證明與原本無異。
如不服本判決應於收受送達後10日內向本院提出上訴書狀，並應
敘述具體理由；如未敘述上訴理由者，應於上訴期間屆滿後20日
內向本院補提理由書（均須按他造當事人之人數附繕本）「切勿
逕送上級法院」。
中    華    民    國    99    年    3     月    1     日
                                書記官  林晏光
附錄本判決論罪科刑法條：
中華民國刑法第29條
（教唆犯及其處罰）
教唆他人使之實行犯罪行為者，為教唆犯。
教唆犯之處罰，依其所教唆之罪處罰之。
中華民國刑法第164條
（藏匿人犯或使之隱避、頂替罪）
藏匿犯人或依法逮捕拘禁之脫逃人或使之隱避者，處 2 年以下
有期徒刑、拘役或 5 百元以下罰金。
意圖犯前項之罪而頂替者，亦同。
附表：
┌─┬─────┬─────────────────────────┐
│編│信件時間/ │信件內容/會面談話內容                             │
│號│會面時間  │                                                  │
├─┼─────┼─────────────────────────┤
│1 │97年10月15│我有寫一封信寄給妳，不知道妳是否有收到。信中有提到│
│  │日之信件  │念欣她的一件官司。她的郵局存摺是在家裡被偷的，當時│
│  │          │是5 月初，只有妳和她同住，她到九曲堂派出所到案說明│
│  │          │時，員警跟念欣說，妳的嫌疑最大，筆錄上有指認是妳。│
│  │          │以後可能會調妳開庭，到時看妳是否要承認，就看妳。念│
│  │          │欣她也是個苦命人，妳也知道她一路走來的辛苦，她擔心│
│  │          │李慧琳沒人照顧，況且她不曾被關過，到法庭不用再辯了│
│  │          │，妳乾脆承認算了，幫念欣一個忙，也看在李慧琳份子上│
│  │          │，幫她們母子度過這一個難關，幾個月加到妳的刑期也可│
│  │          │報假釋，對妳的刑期影響不大，我在此懇求妳幫忙念欣，│
│  │          │我每個月會給妳寄二至三仟元給妳，直到妳服完刑期，我│
│  │          │會交代念欣，一個月去看妳一次，或是妳寫信回來若有事│
│  │          │，會照妳的意思前去看妳，在社會上說坦白，念欣也幫妳│
│  │          │不少忙，看妳的意願，待妳來信告知，不會讓妳吃虧，請│
│  │          │妳摸著良心做事，做個情給人家，來日回社會必有妳落腳│
│  │          │之處。                                            │
├─┼─────┼─────────────────────────┤
│2 │98年10月30│信已寄出十多天了，一直等不到你的回信。你到底做何打│
│  │日之信件  │算，姑且不談，做人多少也要有點人性，恩將仇報的人，│
│  │          │是不會把它當人看，存摺被偷時，家裡只有你與念欣母子│
│  │          │同住，房子讓你住，你什麼時候幫忙出過房租錢，這種會│
│  │          │吃官司的事，居然狠心的背後捅人一刀，別以為神不知鬼│
│  │          │不覺，連基本人性都沒有的人，以後返社會你還有路走嗎│
│  │          │，不是誣賴你，平常就有手腳不乾淨的行為，人家說盜中│
│  │          │有道，內與外都沒有在分，誰敢與你為友，念欣的官司最│
│  │          │好是沒事，要不然，後果你要加倍負責奉還，是好是壞你│
│  │          │自己去選擇，都關係於你返社會所要走的路，之前的信中│
│  │          │已說了很明白，念欣吃官司，她會毀掉，慧琳失去了媽媽│
│  │          │，在她小小的心靈中是件多麼殘酷的事，事情敢作敢當，│
│  │          │別害及無辜，奉勸妳摸著良心做事，要不然天理難容，敗│
│  │          │類之人，不想一一的將你平行為說盡，是幫你留點自尊，│
│  │          │團體生活中，像你這類之人，是會被排斥，別以為在外一│
│  │          │切的事就沒人會知道，什麼樣的人，喝什麼樣的酒，監所│
│  │          │裡是能一目了然的，虛吹自己只是在找難堪，慎重考慮，│
│  │          │我所提之事，幫忙念欣這個情份，都有跟提過了，要當朋│
│  │          │友，或是敵人，是一念之差，請深思了。              │
├─┼─────┼─────────────────────────┤
│3 │97年11月18│13號跟念欣去燕巢看妳，在辦理接見時，才得知妳10號移│
│  │日之信件  │監至大寮了，念欣為妳準備了喜歡吃的鹹豬肉及滷肉、青│
│  │          │菜、水果，結果我們倆人買了兩碗白飯，跟念欣跑到回家│
│  │          │途中的關帝廟旁的烤肉區就地解決了，因要再繞過去大寮│
│  │          │，念欣時間上來不及載慧琳下課，才沒能及時去看妳，再│
│  │          │另選時日辦特別接見，可能最慢下個禮拜會前去看妳。還│
│  │          │有妳所交代要寄的用品，我會幫妳買齊全的，我是過來人│
│  │          │，該寄什麼我都知道。為什麼遲遲未能匯錢給你，這點在│
│  │          │此說明讓妳瞭解，眼前的經濟已大不如前了，一千元的模│
│  │          │樣快記不清楚了。妳也知道我的為人，不是會裝可憐的人│
│  │          │，但對妳說出口的話，相信我，一定會做到。現在的人情│
│  │          │淡薄，要向朋友借錢真的很困難，請妳能體諒哥的不便之│
│  │          │處，請妳再委屈個十來天，我瞭解在裡面的環境，對妳真│
│  │          │的很抱歉，我會儘速將妳的事先辦好，餘言後敘。      │
├─┼─────┼─────────────────────────┤
│4 │97年12月10│乙○○：我昨天收到開庭的單子…15號…它怎麼寫什麼恐│
│  │日會面    │        嚇取財啊？                                │
│  │          │甲○○：那沒有啦，也是只能寫那樣啊，你聽懂沒？    │
│  │          │乙○○：我就…我就是說奇怪，那個口供啊，不知道警察│
│  │          │        是怎麼寫的，到哪是要說什麼？我就說，到那你│
│  │          │        就那樣說，說喔那個小孩子... 說我們住在一起│
│  │          │        ，孩子都簿子隨便、隨便丟，啊我撿，我就說孩│
│  │          │        子亂丟那個簿子（甲○○：嗯！嗯！），啊我撿│
│  │          │        去，啊拿去賣（甲○○：嗯... 那樣就對了，你│
│  │          │        不要說...）                               │
│  │          │乙○○：嗯！嗯！兩本喔！                          │
│  │          │甲○○：嗯！那個小朋友的啦！（乙○○：好啦!）他的 │
│  │          │        ，我跟你說啦，現在... 現在他，沒有啦，你說│
│  │          │        他（乙○○：嗯），隨便丟那樣就對了啦！    │
│  │          │乙○○：好啦！好啦！                              │
│  │          │甲○○：啊你給誰多少，我本來信寄進去，啊信寄不進去│
│  │          │        。                                        │
│  │          │乙○○：我跟你說啦，你…你就是…你寄信來也沒有關係│
│  │          │        ，你信寄來喔你寫「甲○○」，我現在說就是我│
│  │          │        哥啊，那個主管問你和我是什麼親戚關係，我就│
│  │          │        說都是姓「王」的，是我堂哥啊！            │
│  │          │甲○○：嗯！嗯！對啦！對啦！                      │
│  │          │乙○○：對啦！啊我跟你說喔！那個…他就說恐嚇取財，│
│  │          │        我就說反正15號你也要去喔！開庭，吼！對！我│
│  │          │        就說... 他說..你是怎麼撿去... 撿去賣... 拿│
│  │          │        去賣，我就說孩子亂丟啊                    │
│  │          │甲○○：對啦，你就說你看到的，對啦！              │
│  │          │乙○○：對啦！我就說我看到…啊！啊！你就去上班。  │
│  │          │甲○○：我跟你說啊你給誰啊，你要說大概出來不然大家│
│  │          │        聽不懂                                    │
│  │          │乙○○：對啊我就說大概...那時候我就沒錢啊         │
│  │          │甲○○：是不是真的                                │
│  │          │乙○○：我知道！                                  │
│  │          │甲○○：啊多少錢…你差不多，大約啦                │
│  │          │乙○○：大約…啊差不多…我就說一本兩仟伍佰。      │
│  │          │甲○○：嗯…對啦！                                │
│  │          │乙○○：喔…喔…對啦！對啦！我就說兩仟伍佰...     │
│  │          │（略）                                            │
│  │          │甲○○：阿美啦！啊沒啦，啊不好意思，啊這件事真的麻│
│  │          │        煩你（乙○○：不會啦）你就幫忙一下，聽懂沒│
│  │          │        啦？（乙○○：啊我知道啦），出來了，你要是│
│  │          │        出來怎麼樣，你放心啦，我也會做到夠的，你聽│
│  │          │        懂沒啦？                                  │
│  │          │乙○○：啊15號開庭你們要去啊。                    │
│  │          │甲○○：我知道，不然，美啊，就要麻煩你了...（略） │
│  │          │（略）                                            │
│  │          │乙○○：啊15號要記住喔（甲○○：我知道）...15 號開│
│  │          │        庭喔。                                    │
│  │          │甲○○：你站上去說要小心啊                        │
│  │          │（略）                                            │
└─┴─────┴─────────────────────────┘

司法院資訊處製作；財團法人民間司法改革基金會備份。
